---
title: "Documento RMarkdown"
author: "Renzo Cáceres Rossi"
date: "2022/03/26"
subtitle: RMarkdown - Markdown
output:
  html_document:
    toc: TRUE
    toc_float: TRUE
    code_download: TRUE
    theme: flatly
---

```{r setup,include=FALSE}

library(ggplot2)


knitr::opts_chunk$set(echo = TRUE)
```


## Data Set - mtcars {.tabset .tabset-fade .tabset-pills}

***mtcars*** en un data set muy popular que ya viene precargado en el lenguaje de programación R, nos enfocaremos en la variable cyl (**cilindro**) para la creación del gráfico estadístico líneas arriba mencionado.

### mtcars_all

```{r mtcars,class.source = "important",class.output = "bg-warning"}
summary(mtcars)

summary(mtcars$cyl)

summary(mtcars$gear)
```


### mtcars_cyl

```{r}
summary(mtcars$cyl)
```


### mtcars_gear

```{r}
summary(mtcars$gear)
```


## Diagrama de Barras - barplot()

La función `barplot()` nos permite crear diagramas de barras (**Bar Charts**) en el lenguaje de programación R, como se muestra a continuación.

```{r barplot,fig.align='center',class.source ="bg-info"}
x <- table(mtcars$cyl)

colores <- c("orange","blue","purple")

barplot(x,xlab="Cilindros",ylab="Frecuencias",main="Número de Cilindros",col=colores)

# barplot() es una función base del lenguaje de programación R
```

## Diagrama de Barras - ggplot2

El paquete ***ggplot2*** nos permite crear gráficos estadísticos de gran calidad en el lenguaje de programación R, haremos uso de dicha lilbrería para crear un diagrama de barras (**Bar Chart**) haciendo uso del data set **mtcars**, como se muestra a continuación.

```{r ggplot,fig.align='right'}

ggplot(mtcars,aes(cyl)) + geom_bar(fill=colores) + labs(x="Cilindros",y="Frecuencias",title="Número de Cilindros") + theme_dark()
```


## Matplotlib - Bar Charts

**Matplotlib** es una librería del lenguaje de programación Python, para crear gráficos estadísticos de gran calidad, como se muestra a continuación.

```{python matplotlib, results='hide',collapse=TRUE,fig.align="center"}
import matplotlib.pyplot as plt

eje_x = ['Python', 'R', 'Node.js', 'PHP']
 
eje_y = [50,20,35,47]
 
plt.bar(eje_x, eje_y)
 
plt.ylabel('Cantidad de usuarios')
 
plt.xlabel('Lenguajes de programación')
 
plt.title('Usuarios de lenguajes de programación')
 
plt.show()
```

